【裁判字號】    97,消債更,149
【裁判日期】    980105
【裁判案由】    更生事件
【裁判全文】
臺灣宜蘭地方法院民事裁定           97年度消債更字第149號
債  務  人  甲○○
即  聲請人
上列當事人聲請消費者債務清理事件，本院裁定如下：
    主  文
債務人甲○○自中華民國九十八年一月十二日下午五時起開始更
生程序。
命司法事務官進行本件更生程序。
    理  由
一、按債務人對於金融機構因消費借貸、自用住宅借款、信用卡
    或現金卡契約而負債務，在聲請更生或清算前，應提出債權
    人清冊，以書面向最大債權金融機構請求協商債務清償方案
    並表明共同協商之意旨；若協商不成立時，應付與債務人證
    明書。自債務人提出協商請求之翌日起逾三十日不開始協商
    ，或自開始協商之翌日起逾九十日協商不成立，債務人得逕
    向法院聲請更生或清算。又法院開始更生程式之裁定，應載
    明其年、月、日、時，並即時發生效力。次按法院裁定開始
    更生或清算程式後，得命司法事務官進行更生或清算程式，
    必要時得選任律師、會計師或其他適當之自然人或法人一人
    為監督人或管理人。消費者債務清理條例（下簡稱消債條例
    ）第151條第1項及第4項後段、第153條、第45條第1項、第
    16 條第1項分別定有明文。
二、本件債務人主張：其債務總金額為新台幣（下同）3,997,15
    1元，其中無擔保債務為2,468,151元，而聲請人現每月平均
    收入約僅26,000元，扣除必要生活費支出9,829元後，顯有
    不能清償債務之情事；聲請人於民國（下同）97年5月7日檢
    附身分證正反面影本、債權人清冊、前置協商申請人財產及
    收支狀況說明書、近三個月薪資證明文件、近兩年度綜合所
    得資料及近一個月內財產資料清單等資料向最大債權金融機
    構新光人壽保險股份有限公司（下簡稱新光人壽）提出債務
    前置協商之申請。新光人壽並於97年6月18日以「聲請人無
    法負擔任何還款條件」為理由，核發前置協商不成立通知書
    予聲請人。又聲請人之無擔保或無優先權之債務總額未逾1,
    200萬元，復未經法院裁定開始清算程序或宣告破產，為此
    ，聲請人檢附上述協商不成立證明書，爰依法向法院聲請准
    予更生等語。
三、經查：
（一）本件聲請人業已檢附協商不成立通知書，向本院聲請更生
      。本院為確認雙方之協商經過，於97年10月7日以民事庭
      函，向新光人壽確認雙方協商之內容及結果。新光人壽於
      同年月16日以民事陳報狀，證稱雙方已經過前置協商程序
      ，惟因聲請人之收入難以負擔任何還款方式，故核發協商
      不成立證明書予聲請人。此有聲請人所提出之協商不成立
      證明書、民事庭函、新光人壽之民事陳報狀等資料在卷可
      稽。是故聲請人既已向最大債權金融機構請求前置協商，
      並已核發協商不成立證明書，聲請人持上述協商不成立證
      明書向本院提出更生之聲請，自非法所不許。
（二）又聲請人主張有難以清償債務之情事，此有聲請人所提出
      之更生聲請狀、債權人清冊、財產及收入狀況說明書、聲
      請人之95、96年所得資料清單及財產歸屬清單影本、聲請
      人之全戶戶籍謄本影本、財團法人金融聯合徵信中心之債
      權人清冊、前置協商申請書、協商不成立證明書、受扶養
      人96年度所得資料清單及財產歸屬清單、勞保投保資料表
      、97年薪資收入證明、聲請人名下不動產之土地謄本及建
      物謄本、水費單據、瓦斯費單據、電話費單據、聲請人名
      下郵局及國泰世華之存簿紀錄、房貸借款契約書影本等資
      料附卷可參；足堪認定聲請人之每月所得不足以負擔個人
      之生活必要支出並同時償還所積欠債務。另參酌行政院主
      計處所公告之97年度台灣省平均每人每月最低生活費用9,
      829元之標準，聲請人之收入實難以清償債務並維持自己
      之生活，聲請人主張有不能清償債務之情事，自屬合理。
      此外，本件又查無債務人有消債條例第6條第3項、第8條
      或第46條各款所定駁回更生聲請之事由存在，則債務人聲
      請更生，應屬有據；並依上開規定命司法事務官進行本件
      更生程序，爰裁定如主文。
中    華    民    國    98    年    1     月    5     日
              民  事  庭    法      官  林翠華
上為正本係照原本作成
本件不得抗告
本裁定已於98年1月12日下午4時公告。
中    華    民    國    98    年    1     月    6     日
                            書  記  官  李茂榮


司法院資訊處製作；財團法人民間司法改革基金會備份。
